臺灣屏東地方法院刑事判決　　　　　　　　　　　　　九十三年度訴字第二四號
　　公　訴　人　臺灣屏東地方法院檢察署檢察官
　　被　　　告　甲○○
右列被告因違反毒品危害防制條例案件，經檢察官提起公訴（九十三年度毒偵字第三
○號），本院裁定以簡式審判程序審理，茲判決如左：
    主  文
甲○○施用第一級毒品，累犯，處有期徒刑拾月，扣案之海洛因壹包（淨重零點零陸
公克，包裝重零點壹陸公克）沒收銷燬。
    事  實
一、甲○○曾於民國八十六年間因違反肅清煙毒條例案件，經本院以八十五年度訴緝
    字第八六號判決分處有期徒刑三年三月，褫奪公權三年及有期徒刑七月，並定應
    執行刑為有期徒刑三年八月，褫奪公權三年確定，嗣於八十六年間復因違反麻醉
    藥品管理條例案件，經本院以八十六年度訴字第三九二號判決處有期徒刑六月確
    定，上開二罪接續執行，原應於九十年五月八日執行完畢，惟甲○○於八十七年
    十一月十九日因假釋出監後，於九十年八月二十三日遭撤銷假釋入監執行殘刑，
    於九十二年十月三十一日始因縮刑而刑期屆滿執行完畢。又曾於八十九年間因施
    用毒品案件，經本院以八十九年度毒聲字第二六六一號裁定移送觀察勒戒後，認
    有繼續施用傾向，再由本院以九十年度毒偵字第四六三號裁定施以強制戒治，嗣
    經本院以九十年度毒聲字第一二九○號裁定停止強制戒治付保護管束，至九十一
    年三月十五日由臺灣屏東地方法院檢察署以九十一年度戒毒偵字第六五號為不起
    訴處分確定。然甲○○竟不思戒除惡習，於五年內復基於施用第一級毒品海洛因
    之概括犯意，於九十二年十二月二十日二十時許在屏東縣屏東市前進里前進三十
    二號住處房內，將海洛因以礦泉水稀釋後利用針筒注射於靜脈之方式施用第一級
    毒品海洛因。嗣於九十二年十二月二十二日二十時十五分許，為警於屏東縣屏東
    市○○路○段一之一號旁空地查獲，並扣得海洛因一包（淨重零點零六公克，包
    裝重零點一六公克）。
二、案經屏東縣警察局屏東分局報請台灣屏東地方法院檢察署檢察官偵查起訴。
    理  由
一、上述事實，已據被告甲○○坦白承認，又其於九十二年十二月二十二日為警查獲
    後於警察局所採集之尿液經送檢驗結果，確呈嗎啡（海洛因水解之反應）陽性反
    應，有長榮大學九十三年二月九日之確認報告一紙在卷可憑，此為鑑定機關本於
    專業知識及以精密儀器測試後所得之結論，自可憑信。此外，復有扣案之白色粉
    狀固體一包（淨重零點零六公克，包裝重零點一六公克），經法務部調查局鑑定
    結果為含海洛因成分，此有該局九十三年三月二十二日調科壹字第二四○○○二
    九二三號鑑定通知書一紙存卷可佐，被告自白施用海洛因，應與事實相符，而堪
    採信。又被告曾因施用毒品案件，經本院以八十九年度毒聲字第二六六一號裁定
    移送觀察勒戒後，認有繼續施用傾向，再由本院以九十年度毒偵字第四六三號裁
    定施以強制戒治，嗣經本院以九十年度毒聲字第一二九○號裁定停止強制戒治付
    保護管束，至九十一年三月十五日由臺灣屏東地方法院檢察署以九十一年度戒毒
    偵字第六五號為不起訴處分確定等情，有臺灣高等法院被告全國前案紀錄表、刑
    案資料查註紀錄表各一份附卷足憑，故本件事證明確，被告施用海洛因之犯行，
    均堪以認定。
二、核被告施用海洛因之行為，係犯毒品危害防制條例第十條第一項施用第一級毒品
    罪。而其於施用海洛因前或後之持有海洛因犯行，為其施用之高度行為所吸收，
    不另論罪。查被告前因違反肅清煙毒條例案件，經本院以八十五年度訴緝字第八
    六號判決分處有期徒刑三年三月，褫奪公權三年及有期徒刑七月，並定應執行刑
    為有期徒刑三年八月，褫奪公權三年確定，嗣於八十六年間復因違反麻醉藥品管
    理條例案件，經本院以八十六年度訴字第三九二號判決處有期徒刑六月確定，上
    開二確定判決接續執行，原應於九十年五月八日執行完畢，惟被告於八十七年十
    一月十九日因假釋出監後，於九十年八月二十三日遭撤銷假釋入監執行殘刑，於
    九十二年十月三十一日始因縮刑而刑期屆滿執行完畢，有臺灣屏東地方法院檢察
    署刑案資料查註紀錄表及臺灣高等法院被告全國前案記錄表在卷可稽，其於五年
    以內再犯本件有期徒刑之上述罪名，為累犯，應加重其刑。爰審酌被告曾因施用
    毒品經送戒治處所施以強制戒治後，仍未能戒斷其施用毒品之惡習，足見其陷溺
    已深，惟因施用毒品均僅係戕害其自己身心並無加害他人，犯罪後坦承犯行、態
    度尚稱良好等一切情狀，量處如主文所示之刑。扣案之海洛因一包（淨重零點零
    六公克，包裝重零點一六公克）係第一級毒品，應依毒品危害防制條例第十八條
    第一項前段之規定，沒收銷燬之。
據上論斷，應依刑事訴訟法第二百九十九條第一項前段、第二百七十三條之一第一項
，毒品危害防制條例第十條第一項、第十八條第一項前段，刑法第十一條、第四十七
條，判決如主文。
本案經檢察官莊啟勝到庭執行職務。
中      華      民      國      九十三      年      五    月    十三    日
                                      臺灣屏東地方法院刑事第五庭
                                                法  官  林柏泓
右正本證明與原本無異。
如不服本判決應於收受本判決送達後十日內向本院提出上訴書狀，其未敘述上訴理由
者，並得於提起上訴後十日內向本院補提理由書狀（均須按他造當事人之人數附繕本
 ）「切勿逕送上級法院」
                                                書記官  劉淑蓉
中      華      民      國      九十三      年      五    月    十四    日
毒品危害防制條例第十條
施用第一級毒品者，處六月以上五年以下有期徒刑。
施用第二級毒品者，處三年以下有期徒刑。
